臺灣臺北地方法院交通事件裁定　　　　　　　　　　九十年度交聲字第一二五號
　　異議人即　乙○○
　　受處分人
右列異議人即受處分人因違反道路交通管理處罰條例案件，對於臺北市交通事件裁決
所中華民國九十年十一月七日所為之處分（原處分案號：北市裁三字第駕裁二二－Ａ
Ｃ0000000號），聲明異議，本院裁定如左：
    主      文
異議駁回。
    理      由
一、按道路交通管理處罰條例第五十五條第四款規定：「汽車駕駛人，臨時停車有左
    列情形之一者，處新臺幣（以下同）三百元以上六百元以下罰鍰：．．．四、不
    依順行之方向，或不緊靠道路右側，或單行道不緊靠路邊停車或併排臨時停車者
    。」，又鑒於併排臨時停車對於交通行車秩序之妨礙較其他三種違規停車之事由
    重大，是若行為人駕駛汽車併排臨時停車，不問其有無在舉發通知單上所載之應
    到案日期前到案，均一律對該行為人處六百元之罰鍰，違反道路交通管理事件統
    一裁罰標準及處理細則第四十四條第一項及違反道路交通管理事件統一裁罰標準
    表（以下稱標準表）定有明文。
二、本件受處分人即異議人乙○○於民國九十年七月二十五日下午九時二十八分許，
    駕駛其所有號牌Ｄ三－九三六營業小客車，在臺北市○○區○○路前並排臨時停
    車，為臺北市政府警察局士林分局交通分隊警員甲○○以拍照方式存證，並以受
    處分人違反道路交通管理處罰條例第五十五條第四款（贅引第一項，應刪除）規
    定之行為逕行掣單舉發。嗣受處分人於舉發通知單上所載之應到案日期前申訴，
    經原處分機關函請舉發機關調查結果，仍認受處分人有上開違規行為，原處分機
    關乃依道路交通管理處罰條例第五十五條第四款（贅引第一項，應刪除）規定於
    九十年十一月七日裁處受處分人六百元之罰鍰。
三、訊據受處分人固不否認有於前揭時間駕駛前揭車號汽車行經前揭地點停車之事實
    ，惟矢口否認有任何違反道路交通管理處罰條例規定之行為，於聲明異議狀載稱
    ：（一）臺北市迄未設有計程車乘客下車處所；（二）臨停已緊靠道路右側讓乘
    客下車，不超過三十秒，旁邊還可供後車通行，依據警方採證相片，本車之車頂
    燈及前方紅色空車燈均未亮，而旁邊在行走之著黑衣者即為剛下車的乘客，證明
    確實有乘客剛下車；（三）本車停在皇家眼鏡行前面，剛好路側有一段無機車停
    車格之設置，而警方採證相片顯示該處有機車違停在先，若無機車違停，則本計
    程車當不致形成並排臨時停車云云，並當庭辯稱：伊沒有在等客人，等車燈沒有
    亮，伊當時沒有離車，只有停車三十秒，引擎也沒有熄火，所以伊沒有臨時停車
    云云。惟查：
（一）所謂臨時停車，係指車輛因上、下人、客，裝卸物品，其引擎未熄火，停止時
      間未滿三分鐘，保持立即行駛之狀態，道路交通管理處罰條例第三條第九款定
      有明文。而本件受處分人所有前開號牌汽車，確有於前揭時間在前揭地點停車
      等情，為受處分人所自承，並經舉發員警甲○○結證屬實，且有採證照片一張
      附卷可佐，而自前揭採證照片觀之，駕駛人仍坐在汽車駕駛座上，參以受處分
      人陳稱：伊當時是停車讓乘客下車等語，證人甲○○結證證稱：小客車是暫停
      在路邊等待客人等語，姑不論受處分人當時是讓乘客下車或等客人上車，揆諸
      前揭立法定義，受處分人當時在該處臨時停車等情，要無可疑，是受處分人辯
      稱伊當時並非臨時停車云云，即無可採。
（二）再觀諸前揭採證照片，受處分人所駕之車輛係靠一排停放機車停車，亦即併排
      停車，此為受處分人所不否認，且為證人甲○○結證無訛，受處分人雖辯稱：
      該處有一段無停車格，若非機車違規停車在先，伊也不會併排停車云云，惟道
      路交通管理處罰條例對併排臨時停車設有處罰之規定，乃因該行為對於交通行
      車秩序有造成妨礙之虞，而當時路旁既已停靠一整排之機車，不論該等機車是
      否違規停車，受處分人再予以併排停車，實已對該處之行車秩序造成妨礙，受
      處分人再辯稱：當時後車尚可自其旁邊通過云云，惟自受處分人提出之現場照
      片觀之，該處為雙向各一車道，後車若欲通行，勢必非直行，而必須繞過受處
      分人當時併排停車之營業小客車，甚至有駛向對向車道之虞，此實對交通行車
      秩序造成妨礙，是受處分人所辯均無足採，本件事證明確，受處分人駕駛其所
      有之前揭號牌汽車，有併排臨時停車之違規行為，堪以認定。
四、綜上所述，受處分人所有之前揭號牌汽車確有在道路上併排臨時停車之違規行為
    ，從而原處分機關依前揭道路交通管理處罰條例第五十五條第四款、第八十五條
    第三項及違反道路交通管理事件統一裁罰標準及處理細則第二十四條、第四十四
    條第一項暨標準表之規定，裁處受處分人罰鍰六百元，核無違誤，本件受處分人
    之異議為無理由，自應將其異議駁回。
據上論斷，應依道路交通案件處理辦法第十九條，裁定如主文。
中      華      民      國    九十一    年      十      月    二十九    日
                                      臺灣臺北地方法院交通法庭
                                          法  官  陳  嘉  琪
右正本證明與原本無異。
如不服本裁定，應於裁定送達後五日內向本院提出抗告狀。
              書記官  林  素  霜
中      華      民      國    九十一    年      十      月    三十      日
